臺灣桃園地方法院刑事判決　　　　　　　 93年度訴字第658號
公　訴　人　臺灣桃園地方法院檢察署檢察官
被　　　告　甲○○
　　　　　　　　　　（現於台灣桃園女子看守所羈押中）
上列被告因毒品危害防制條例案件，經檢察官提起公訴（92年度
毒偵字第3076號），本院判決如下：
    主  文
甲○○施用第一級毒品，處有期徒刑陸月，如易科罰金，以佰
元折算壹日，扣案之海洛因殘渣袋壹個沒收銷毀之，扣案之注射
針筒伍支及橡皮管壹條均沒收。又施用第二級毒品，處有期徒刑
月，如易科罰金，以佰元折算壹日，扣案之安非他命吸食器
貳支及分裝杓壹支均沒收。應執行有期徒刑捌月，如易科罰金，
以佰元折算壹日，扣案之海洛因殘渣袋壹個沒收銷毀之，扣案
之注射針筒伍支、分裝杓壹支、橡皮管壹條及安非他命吸食器貳
支均沒收。
    事  實
一、甲○○前因施用毒品案件，經本院於民國90年11月29日以90
    年度毒聲字第4830號刑事裁定送觀察、勒戒後，認有繼續施
    用毒品之傾向，另經本院於90年12月27日以90年度毒聲字第
    5113號刑事裁定命入戒治處所施以強制戒治1 年，嗣經裁定
    停止戒治並交付保護管束，於91年12月26日保護管束期滿，
    由台灣桃園地方法院檢察署檢察官於92年1 月8 日，以92年
    度戒偵字第5 號為不起訴處分確定。詎料仍不知悔改，復基
    於施用毒品之犯意，於92年10月1 日晚間11時50分許為警採
    尿回溯前26小時及96小時內某時，在台灣地區不詳處塑，施
    用第一級毒品海洛因及第二級毒品安非他命，為警於92年10
    月1 日晚間20時15分許，在桃園市○○路121 巷26號之長虹
    賓館303 室走道外查獲，並扣得海洛因殘渣袋1 個、注射針
    筒5 支、安非他命吸食器2 組、分裝杓1 支及橡皮管1 條。
二、案經桃園縣政府警察局桃園分局報請台灣桃園地方法院檢察
    署檢察官偵查起訴。
    理  由
一、程序部分：本件被告甲○○所犯係死刑、無期徒刑或最輕本
    刑為3年以上有期徒刑以外之罪，其於準備程序中就被訴事
    實為有罪之陳述，經本院告知簡式審判程序之旨，並聽取當
    事人意見後，經本院合議庭依刑事訴訟法第273條之1第1項
    規定裁定由受命法官獨任進行簡式審判程序，合先敘明。
二、訊據被告甲○○對於前揭犯罪事實坦承不諱，又被告經警查
    獲並對其採集尿液送驗後，其尿液均呈嗎啡及安非他命陽性
    反應，此有桃園縣政府警察局桃園分局被採尿人姓名編號對
    照表一份、桃園縣衛生局不法藥物尿液檢定書一紙及現場查
    獲照片七張附卷可參，並有海洛因殘渣袋1個、注射針筒5支
    、安非他命吸食器2組、分裝杓1支及橡皮管1條扣案足憑。
    末查，被告前因施用毒品案件，經送觀察、勒戒後，認有繼
    續施用毒品之傾向而令入戒治處所強制戒治，強制戒治期滿
    ，經台灣桃園地方法院檢察署檢察官於92年1月8日以92年度
    戒偵字第5 號為不起訴處分確定之事實，復有上開不起訴處
    分書一份及刑案資料查註紀錄表各一份在卷可參，被告於執
    行強制戒治期滿釋放後5 年內，再犯毒品危害防制條例第10
    條之罪，可堪認定。綜述，本件事證明確，被告犯行洵堪認
    定。
三、本件被告行為後法律有變更，依前開所說明修正前、後毒品
    危害防制條例之新、舊法規定情形比較之結果，新法即修正
    後毒品危害防制條例之規定尚非不利於被告，自應適用修正
    後之毒品危害防制條例之相關規定處罰。核被告甲○○所為
    ，係犯毒品危害防制條例第10條第1 項之施用第一級毒品罪
    、同條例第10條第2 項之施用第二級毒品罪。被告施用海洛
    因、安非他命前之持有海洛因、安非他命之低度行為，各為
    高度之施用行為所吸收，均不另論罪。所犯施用第一級毒品
    罪與施用第二級毒品罪間，犯意各別，罪名不同，行為有異
    ，應分論併罰之。爰審酌被告犯罪之動機、目的、手段及犯
    後坦承犯行等一切情狀，分別量處如主文所示之刑，並定其
    應執行之刑，並均諭知易科罰金之折算標準，以示懲儆。扣
    案之殘渣袋1 包，經法務部調查局鑑定認有海洛因成分殘留
    ，此有該局調科壹字第09362412850 號檢驗通知書一份附卷
    可稽，應依毒品危害防制條例第18條第1 項前段規定宣告沒
    收並銷燬之。另扣案之注射針筒5 支、安非他命吸食器2 組
    、分裝杓1 支及橡皮管1 條，均為被告所有且供施用毒品所
    用之物，業經被告供陳在卷，然均非專供施用毒品器具，應
    依刑法第38條第1 項第2 款規定，均宣告沒收。
四、據上論結，應依刑事訴訟法第273 條之1 第1 項、第299 條
    第1 項前段，修正後毒品危害防制條例第10條第1 項、第2
    項、第18條第1 項前段，刑法第11條前段、第2 條第1 項前
    段、第51條、第51條第5 款、第41條第1 項前段、第2 項、
    第38條第1 項第2 款，罰金罰鍰提高標準條例第2 條，判決
    如主文。
本案經檢察官張啟聰到庭執行職務。
中　　華　　民　　國　　94　　年　　1 　　月　　31　　日
                  刑事第五庭    法　官　周炳全
以上正本證明與原本無異。
如不服本判決，應於送達後10日內，向本院提出上訴狀。
                                書記官  陳夏施
中　　華　　民　　國　　94　　年　　1 　　月　　31　　日
附錄本件論罪科刑法條全文
毒品危害防制條例第10條
施用第一級毒品者，處六月以上五年以下有期徒刑。
施用第二級毒品者，處三年以下有期徒刑。
